HOJA DE VIDA



YEIMY DULFAY RESTREPO GIRALDO

Trabajadora Social, Registro profesional número: 1037263573

Auxiliar de enfermería, Certificado de Inscripción número: 1037267573

Dirección: Carrera 22 # 22-34, municipio de Ituango, Antioquia

Celular: 3103429066

Correo electrónico: yeimyrpog@gmail.com

Licencia de conducción: 1037263573 Categoría B1.

PERFIL PROFESIONAL

Trabajadora social con formación complementaria como auxiliar de enfermería y técnica en acciones educativas comunitarias para la promoción de la acción integral contra minas antipersonal. Cuento con experiencia laboral específica en el territorio rural y urbano del municipio de Ituango, Antioquia: cinco años como auxiliar de enfermería del área de Salud Pública y otros cinco como trabajadora social. Las funciones enmarcadas en mi labor profesional corresponden a las propias del cargo de Gestora regional del proyecto Ruta de la confianza, alianza entre la Fundación Ideas para la paz y EPM en los municipios de Ituango y Toledo, Antioquia. Además, me desempeñé como trabajadora social de la Comisaría de familia del municipio de Ituango en labores relacionadas con seguimiento a distintos grupos poblacionales de especial protección y restablecimiento de derechos de niños, niñas y adolescentes.

Tengo facilidad para trabajar en equipo, comunicación asertiva, líder, emprendedora, creativa, con sensibilidad social, capacidad de aprendizaje, orientación al logro de objetivos y adaptación al cambio. Además, cuento con la disposición de viajar o radicarme en un lugar distinto al de mi residencia actual.

FORMACIÓN ACADÉMICA

2018 Título: Trabajadora Social.

Bogotá Institución: Universidad Colegio Mayor de Cundinamarca

Trabajo de Grado: Paz; significados que le atribuyen los habitantes

de las veredas cercanas a la Zona Veredal Transitoria de Normalización Santa Lucía del municipio de Ituango.

2010 Título: Técnico en Acciones Educativas Comunitarias para

Ituango, Antioquia la Prevención de Accidentes por Minas Antipersonal.

Institución: Servicio Nacional de Aprendizaje, SENA.

2007 Título: Auxiliar de enfermería.

Bogotá Institución: Escuela de Salud San Pedro Claver.

2005 Título: Bachiller académico.

Ituango, Antioquia Institución: Institución Educativa Pedro Nel Ospina.

EXPERIENCIA LABORAL

Abril 2022 - mayo 2023

Institución: Fundación Ideas para la Paz – FIP

Cargo: Gestora regional para los municipios de Ituango y Toledo Funciones: Liderar los espacios de implementación de todas las actividades de cada componente del proyecto Ruta de la confianza,

alianza FIP-EPM, en los municipios de Ituango y Toledo. **Jefe inmediato:** Miguel Suarez, director de proyectos FIP.

Teléfono: 3214491244

Febrero 2020 – marzo 2022 Institución: Alcaldía - Comisaría de familia, Ituango, Antioquia

Cargo: Trabajadora social

Funciones: Prestar apoyo como trabajadora social en la atención y orientación que requieran los usuarios de la Comisaría de familia y realizar acciones de promoción, defensa y garantía de derechos de niños, niñas y adolescentes, tanto en la zona urbana como rural del

municipio de Ituango, Antioquia. **Jefe inmediato:** Paola Gutiérrez

Teléfono: 321 7203004

Septiembre – diciembre 2019

Institución: Corporación Impulsando mi País.

Cargo: Profesional Psicosocial.

Ituango, Antioquia

Funciones: Apoyar el diseño y aplicación de la valoración cualitativa del desarrollo de los niños y niñas que hacen parte del programa de

Buen Comienzo del municipio de Ituango.

Jefe inmediato: Jorge Giraldo.

Teléfono: 323 4906318

Noviembre – diciembre 2018 Ituango, Antioquia

Institución: Corporación Impulsando mi País.

Cargo: Profesional Psicosocial.

Funciones: Apoyar el diseño y aplicación de la valoración cualitativa del desarrollo de los niños y niñas que hacen parte del programa de

Buen Comienzo del municipio de Ituango.

Jefe inmediato: Damaris Berrio

Teléfono: 310 3715601

Agosto – noviembre

Institución: Parroquia Nuestra Señora de la Concepción de Une,

2017

Cundinamarca

Bogotá

Cargo: Trabajadora social en formación.

Funciones: Ejecución del plan pastoral ecológico Nuestra casa

común.

2008-2012

Ituango, Antioquia

Institución: Hospital San Juan de Dios del municipio de Ituango

Antioquia

Cargo: Auxiliar de enfermería.

Funciones: Actividades contempladas en el Plan de Acciones Colectivas-Salud Pública, actividades de promoción de la salud y prevención de la enfermedad y ejecución de la estrategia de Atención

Primaria en Salud, APS. **Teléfono:** (4) 8643100

CURSOS-SEMINARIOS

- Curso Crianza amorosa más juego. Corporación juego y niñez Politécnico Grancolombiano. Virtual, agosto de 2021. Intensidad 48 horas.
- Atención a mujeres y población LGBTI. Escuela Superior de Administración Pública, ESAP. Virtual 2019. Intensidad 40 horas.
- Abordaje integral en el consumo de sustancias psicoactivas. Servicio Nacional de Aprendizaje, SENA. Realizado de forma virtual, diciembre 2020. Intensidad 40 horas.
- Diplomado Yo elijo saber: sistema político electoral, enfoque y gestión pública territorial, ABC del Estado y Gestión Institucional, Programa de Gobierno. Escuela Superior de Administración Pública, ESAP. Bogotá 2019. Intensidad 80 horas.
- Curso de Sistema de Seguridad Social Integral en Colombia, SGSS. Servicio Nacional de Aprendizaje SENA, Bogotá 29 agosto de 2017. Intensidad 40 horas.
- Curso de resolución de conflictos. Servicio Nacional de Aprendizaje, SENA. Bogotá 2017. Intensidad 40 horas.
- Curso Ciudadano promotor de Paz. Servicio Nacional de Aprendizaje SENA. Bogotá 16 de diciembre de 2016. Intensidad 40 horas.
- Cátedra Protección y Exigibilidad de Derechos para Sectores LGBTI. Instituto Distrital de Participación y Acción Comunal, IDPAC y Universidad Pedagógica. Diciembre de 2016. Duración 70 horas
- Curso Masivo en Políticas Públicas para las Víctimas y la Construcción de Paz. Instituto Interamericano de Derechos Humanos y la Unidad para la atención integral y reparación a las víctimas. 2016
- Curso básico en Derecho Internacional Humanitario. Cruz Roja Colombiana. Diciembre 2016.
- Curso básico de Excel 2016. Servicio Nacional de Aprendizaje SENA, Bogotá agosto de 2016. Intensidad 40 horas.

Docente Universidad de Antioquia

- Curso de Soporte Vital Básico para Primeros Respondientes de Víctimas por Mina Antipersonal. Universidad de Antioquia. 2012
- Capacitación Agente Comunitario en Salud "Atención Integrada a las Enfermedades Prevalentes de la Infancia" (AIEPI) 2012

REFERENCIAS PERSONALES

Nombre: Martha Yazmín Valencia Nombre: Liliana Gallego Profesión: Administradora ambiental Profesión: Economista

Docente Universidad del Valle

Teléfono: 3117692747

Teléfono: 3011646584

REFERENCIAS LABORALES

Nombre: Lukasz Zablonski Nombre: Zulema Calle Cardona

Profesión: Coordinador proyectos **Profesión:** Psicóloga **Teléfono:** 3186643635 **Teléfono:** 311 3359792

Yo, la abajo firmante, certifico que la información consignada es verdadera y que está sujeta a verificación.

Atentamente,

Yeimy Dulfay Restrepo Giraldo Cédula de Ciudadanía: 1037263573

Teura/po-

Celular: 3103429066